【裁判字號】    97,易,259
【裁判日期】    970520
【裁判案由】    竊盜
【裁判全文】
臺灣基隆地方法院刑事判決               97年度易字第259號
公  訴  人  臺灣基隆地方法院檢察署檢察官
被      告  丁○○
                      2樓
                    （另案在臺灣基隆監獄基隆分監受刑中）
上列被告因竊盜案件，經檢察官提起公訴（97年度速偵字第155
號），被告於本院準備程序中為有罪之陳述，經本院當庭裁定以
簡式判決審理，判決如下：
    主  文
丁○○踰越安全設備竊盜，累犯，處有期徒刑柒月。
    事實及理由
一、本件被告丁○○所犯者非為死刑、無期徒刑、最輕本刑為3
    年以上有期徒刑之罪或高等法院管轄第一審案件，其於準備
    程序進行中，先就被訴事實為有罪之陳述，經告知其簡式審
    判程序之旨，並聽取公訴人、被告之意見後，本院業已當庭
    依刑事訴訟法第273條之1第1項之規定，裁定以簡式審判程
    序進行本案之審理，且依同法第273條之2規定，簡式審判程
    序之證據調查，不受同法第159條第1項、第161條之2、第16
    1條之3、第163條之1及第164條至第170條規定之限制，合先
    敘明。
二、本件犯罪事實、證據，除補充「被告因係身染毒癮，缺錢購
    買毒品施用而行竊」之犯罪動機、「被告於本院準備程序及
    審理時之自白」為證據外，餘均引用檢察官起訴書之記載（
    如附件）。
三、論罪科刑
  (一)查窗戶，依通常觀念具有防盜之作用，屬安全設備之一種，
    被告踰越窗戶行竊，核其所為，係犯刑法第321條第1項第2
    款踰越安全設備行竊罪。又其曾受有起訴書事實欄所載刑之
    科刑及執行完畢，有臺灣高等法院被告前案紀錄表1份在卷
    可稽，其受有期徒刑之執行完畢後，5年內故意再犯本件有
    期徒刑以上之罪，為累犯，應依法加重其刑。
  (二)爰審酌被告前已有竊盜前科，素行不端，且年青力壯，不思
    以正途賺取金錢花用，復染上毒癮，即踰越安全設備侵入幼
    稚園竊盜他人財物，其所為已侵害被害人之財產法益，暨其
    行竊之手段尚稱平和、竊取財物之金額尚微、犯後坦承犯行
    之態度等一切情狀，量處如主文所示之刑，以示懲儆。
四、應適用之法條
    依刑事訴訟法第284條之1、第273條之1第1項、第299條第1
    項前段、第310條之2、第454條，第321條第1項第2款、第47
    條第1項，判決如主文。
五、如不服本件判決，得自收受送達之日起10日內，向本院提出
    上訴書狀，上訴於臺灣高等法院。
本案經檢察官甲○○到庭執行職務。
中    華    民    國    97    年    5     月    20    日
                  刑事第一庭法  官  王美婷
以上正本證明與原本無異。
對於本件判決如有不服，應於收受送達後10日內，向本院提出上
訴書狀，上訴於臺灣高等法院，並按他造當事人之人數附具繕本
。
中    華    民    國    97    年    5     月    20    日
                            書記官  明祖斌
附錄論罪法條：
中華民國刑法第321條第1項第2款
（加重竊盜罪）
犯竊盜罪而有左列情形之一者，處六月以上、五年以下有期徒刑：
一、於夜間侵入住宅或有人居住之建築物、船艦或隱匿其內而犯之者。
二、毀越門扇、牆垣或其他安全設備而犯之者。
三、攜帶兇器而犯之者。
四、結夥三人以上而犯之者。
五、乘火災、水災或其他災害之際而犯之者。
六、在車站或埠頭而犯之者。
前項之未遂犯罰之。
臺灣基隆地方法院檢察署檢察官起訴書
                                    97年度速偵字第155號
    被      告  丁○○  男  33歲（民國○○年○月○○日生）
                        住基隆市○○區○○路81巷16號
                        居基隆市安樂區○○○路208巷174弄
                        38號2樓
                        國民身份證統一編號：Ｚ000000000號
上列被告因竊盜案件，業經偵查終結，認為提起公訴，茲將犯罪
事實及證據並所犯法條分敘如下：
    犯罪事實
一、丁○○曾於民國94年間犯竊盜案件，經台灣基隆地方法院判
    處有期徒刑2年確定，甫於96年8月27日假釋付保護管束期滿
    ，未經撤銷假釋，未執行之刑，視已執行完畢論，猶不知悔
    改，復意圖為自己不法之所有，於民國97年4月4日9時許，
    在基隆市○○○路208巷178號ㄚㄚ幼稚園，先至幼稚園後門
    處以徒手開啟未上鎖的門栓，進入幼稚園園區裡，再從辦公
    室上方的窗戶攀爬進入辦公室，徒手竊取櫃台及抽屜裡的百
    元紙鈔及硬幣共計新臺幣（下同）560元（100元紙鈔2張、
    50元硬幣5枚、10元硬幣4枚、5元硬幣10枚、1元硬幣20枚）
    ，然因行竊過程時不慎觸動警鈴，驚動保全人員余文凱而至
    現場查看，進而發現丁○○正在行竊，乃報警當場查獲。
二、案經基隆市警察局第四分局報告偵辦。
    證據並所犯法條
一、證據：
    上開犯罪事實，業有下述之事證可佐，被告之犯嫌，堪予認
    定。
(1)、被告丁○○於警詢及偵查中之自白。
(2)、證人余文凱、即幼稚園管理人員丙○○分別於警詢中之證詞
    。
(3)、贓物認領保管單1紙、現場照片6張。
二、核被告所為，係犯刑法第321條第1項第2款之加重竊盜罪嫌
    ，又被告曾於94年間因竊盜案件，經台灣基隆地方法院判處
    有期徒刑2年確定，甫於96年8月27日假釋付保護管束期滿，
    執行完畢，此有本署刑案資料查註紀錄表1份在卷可查，其
    於刑之執行完畢5年內再犯本件有期徒刑以上之罪，請依累
    犯規定加重其刑至二分之一。
三、依刑事訴訟法第251條第1項提起公訴。
    此    致
臺灣基隆地方法院
中    華    民    國    97    年    4    月    15    日
                          檢  察  官  乙○○
本件正本證明與原本無異
中    華    民    國    97    年    4    月    17    日
                          書  記  官  陳威志
附錄本案所犯法條：
刑法第321條第1項：
犯竊盜罪而有左列情形之一者，處六月以上五年以下有期徒刑：
一於夜間侵入住宅或有人居住之建築物、船艦，或隱匿其內而犯
之者。
二  毀越門扇、牆垣或其他安全設備而犯之者。
三  攜帶兇器而犯之者。
四  結夥三人以上而犯之者。
五  乘火災、水災或其他災害之際而犯之者。
六  在車站或埠頭而犯之者。


司法院資訊處製作；財團法人民間司法改革基金會備份。
